ACORDAO-COMPLETO-2360412

ACÓRDÃO DE RELAÇÃO

ACÓRDÃO DE RELAÇÃO 4603/2019 ATA 23/2019 - SEGUNDA CÂMARA

Acórdão 4603/2019-TCU-Segunda Câmara
	VISTOS, relacionados e discutidos estes autos de Admissão, de servidores da Universidade Federal do Rio de Janeiro, encaminhados a este Tribunal na forma dos arts. 2º, caput e inciso II, e 4º, caput, da Instrução Normativa - TCU 78/2018. 
Considerando que nos atos de admissão constantes deste processo foram detectadas a existência dos respectivos desligamentos, conforme verificação da documentação anexada, seja por meio da constatação da existência de ato de desligamento na base Sisac e Siape, ou pela constatação do óbito do servidor;
Considerando o parecer do Ministério Público junto a este Tribunal; 
ACORDAM os Ministros do Tribunal de Contas da União, diante das razões expostas pelo Relator, com fulcro nos arts. 1º, inciso V, e 39, inciso I, ambos da Lei 8.443, de 16 de julho de 1992, c/c os 1º, inciso VIII; 17, II; 62, III; 137, IV; 143, II e 260, do RI/TCU, em:
Considerar prejudicado por perda de objeto os atos de admissão abaixo relacionados, tendo em vista não produzirem mais efeitos financeiros, por força do art. 7º da Resolução TCU nº 206, de 2007, alterada pela Resolução 237/2010.
1. Processo TC-Processo 011.139/2019-6 (ATOS DE ADMISSÃO) 
	1.1. Interessados: Fernando Mauricio Esposito Galarce (XXX.961.967-XX) ; Filipe Braga dos Santos (XXX.322.867-XX) ; Filipe Pereira Matteoli (XXX.023.087-XX) ; Fillype Lazaro Nunes (XXX.326.307-XX) ; Flavia Aguiar Ceschin (XXX.787.637-XX) ; Flavia Mazzoli da Rocha (XXX.012.057-XX) ; Flavia Nardes dos Santos (XXX.827.067-XX) ; Flavia Peixoto Serra Siquara Escudero (XXX.754.487-XX) ; Flavia Pinhao Nunes de Souza Rechia (XXX.267.757-XX) ; Flavia da Silva (XXX.757.817-XX) ; Francilene do Carmo Cardoso (XXX.098.073-XX) ; Francisco Cesar Manhaes Monteiro (XXX.100.317-XX) ; Gabriel Guimaraes de Mello (XXX.189.457-XX) ; Gabriel Mattos Tavares Valente dos Reis (XXX.921.057-XX) ; George Oliveira Santos (XXX.374.147-XX) ; Giancarlo Alfonso Lovon Canchumani (XXX.357.857-XX) ; Gilberto Gil Fidelis Gomes Passos (XXX.166.107-XX) ; Giovani Carlo Veríssimo da Costa (XXX.540.927-XX) ; Giovanni Belloni Fernandes Braga (XXX.181.077-XX) ; Gisella Vilela de Souza Lima (XXX.391.247-XX) 
	1.2. Órgão/Entidade: Universidade Federal do Rio de Janeiro
	1.3. Relator: Ministro Raimundo Carreiro
	1.4. Representante do Ministério Público: Procurador Sergio Ricardo Costa Caribé
	1.5. Unidade Técnica: Secretaria de Fiscalização de Pessoal (SEFIP) .
	1.6. Representação legal: não há.
	1.7. Determinações/Recomendações/Orientações: não há.

Segunda Câmara

Universidade Federal do Rio de Janeiro

Fernando Mauricio Esposito Galarce (XXX.961.967-XX); Filipe Braga dos Santos (XXX.322.867-XX); Filipe Pereira Matteoli (XXX.023.087-XX); Fillype Lazaro Nunes (XXX.326.307-XX); Flavia Aguiar Ceschin (XXX.787.637-XX); Flavia Mazzoli da Rocha (XXX.012.057-XX); Flavia Nardes dos Santos (XXX.827.067-XX); Flavia Peixoto Serra Siquara Escudero (XXX.754.487-XX); Flavia Pinhao Nunes de Souza Rechia (XXX.267.757-XX); Flavia da Silva (XXX.757.817-XX); Francilene do Carmo Cardoso (XXX.098.073-XX); Francisco Cesar Manhaes Monteiro (XXX.100.317-XX); Gabriel Guimaraes de Mello (XXX.189.457-XX); Gabriel Mattos Tavares Valente dos Reis (XXX.921.057-XX); George Oliveira Santos (XXX.374.147-XX); Giancarlo Alfonso Lovon Canchumani (XXX.357.857-XX); Gilberto Gil Fidelis Gomes Passos (XXX.166.107-XX); Giovani Carlo Veríssimo da Costa (XXX.540.927-XX); Giovanni Belloni Fernandes Braga (XXX.181.077-XX); Gisella Vilela de Souza Lima (XXX.391.247-XX)

RAIMUNDO CARREIRO

não há.

Procurador Sergio Ricardo Costa Caribé

ATOS DE ADMISSÃO (ADS)

Secretaria de Fiscalização de Pessoal (SEFIP).